臺灣新竹地方法院刑事裁定
111年度聲字第183號
聲  請  人  臺灣新竹地方檢察署檢察官
受  刑  人  邱柏凱



上列聲請人因受刑人數罪併罰有二裁判以上，聲請定其應執行之
刑（111年度執聲字第91號），本院裁定如下：
    主  文
邱柏凱所犯如附表編號1至2所示之罪，應執行有期徒刑拾年壹月
。
其餘聲請駁回。
    理  由
一、聲請意旨略以：受刑人邱柏凱因犯傷害等案件，先後經判決
    確定如附表（聲請書附表編號1、3之最後事實審判決日期、
    編號2之最後事實審案號、確定判決法院、案號、判決確定
    日期容有誤載、漏載，業經本院更正，詳如本件附表所示）
    ，應依刑法第53條及第51條第5款，定其應執行之刑，爰依
    刑事訴訟法第477條第1項聲請裁定等語。
二、按裁判確定前犯數罪者，併合處罰之。數罪併罰，有2裁判
    以上者，依第51條規定，定其應執行之刑，分別為刑法第50
    條第1項前段、第53條所明定。是須以裁定定其應執行之刑
    者，當以裁判確定前所犯者為前提。但於被告一再犯罪，經
    受諸多科刑判決確定之情形，所謂「裁判確定」，乃指首先
    確定之科刑判決而言，亦即以該首先判刑確定之日為基準，
    凡在該日前所犯之各罪，應依刑法第51條規定並其應執行刑
    ，倘係裁判確定之後，始又另犯他罪，當不在併合處罰之列
    ，而屬合併執行之範疇。至裁判確定時點之認定，於案件經
    法院裁判後，當事人未表示不服，或已逾上訴期間者，自應
    以該判決上訴期間屆滿時即生確定力，亦全案已告確定。（
    最高法院110年度台非字第178號刑事判決要旨參照）。至於
    有刑法第50條第1項但書情形者，依同條第2項規定則應經受
    刑人請求檢察官聲請定應執行刑。依上開規定，被告所犯數
    罪有2裁判以上時，其所犯各罪是否合於數罪併罰規定，應
    以各裁判中最初判決確定者為基準，凡在該裁判確定前所犯
    之各罪，均應依刑法第50條、第51條各款規定，定其應執行
    之刑。其餘在該裁判確定之後所犯之各罪，則不得與在上開
    最初判決確定之前所犯者合併定執行刑。
三、受刑人就附表編號2所示之犯行，經本院以107年度訴字第41
    4號、第812號判決判處有期徒刑3年2月、併科罰金新臺幣12
    萬元，有期徒刑3年6月、併科罰金新臺幣20萬元，有期徒刑
    2年3月，有期徒刑3年7月、併科罰金新臺幣20萬元，應執行
    有期徒刑10年，併科罰金新臺幣50萬元，判決正本已於民國
    108年3月6日合法送達予檢察官、被告收受，檢察官並未上
    訴，經加計在途期間，被告最遲應於108年3月18日上訴，乃
    其未於法定期間提起上訴，經臺灣高等法院於108年6月17日
    以108年度上訴字第1375號判決認受刑人上訴已逾法定期間
    ，其上訴權已喪失，且無從補正予以駁回，嗣被告再提起上
    訴，經最高法院109年度台上字第2000號判決以同理由駁回
    上訴。是就附表編號2所示罪刑之確定判決及日期即為第一
    審判決（即本院107年度訴字第414號、第812號判決）回溯
    自上訴期間屆滿之時確定，而應為108年3月18日，此有上開
    判決及臺灣高法院被告前案紀錄表等在卷可憑，並經本院調
    閱卷宗核閱無訛。是本件如附表所示各罪應於附表編號2所
    示判決確定日期即108年3月18日前所為，始合於刑法第50條
    第1項前段之規定，先予敘明。
四、查受刑人因附表編號1至2所示案件，經本院判處如附表所示
    之刑，並經確定在案，其中附表編號2所示之罪所處之刑不
    得易科罰金，附表編號1則得易科罰金，依刑法第50條第1項
    但書規定，原不得定其應執行之刑，茲受刑人已請求檢察官
    聲請定應執行刑，此有臺灣新竹地方檢察署受刑人定執行刑
    或易科罰金意願回覆表1紙附卷可參，合於刑法第50條第2項
    之規定，檢察官據此以本院為犯罪事實最後裁判之法院，聲
    請定其應執行刑，本院審核認聲請為正當，並參酌附表所示
    事實審判決所認定之犯罪事實，及受刑人所犯各罪罪質之異
    或同，與各次犯罪時間間隔之久暫，並綜合考量其他附表所
    示各判決所審酌有關量刑之一切事項、所犯數罪之責任非難
    重複程度等情，定其應執行刑如主文所示。　　
五、按數罪併罰中之一罪，依刑法規定得易科罰金，若因與不得
    易科之他罪併合處罰結果而不得易科罰金時，原可易科部分
    所處之刑，自亦無庸為易科折算標準之記載（司法院大法官
    會議釋字第144號、第679號解釋參照）。是本件如附表編號
    1所示之罪，原雖得易科罰金，惟因與不得易科罰金之附表
    編號2所示之罪併合處罰結果而不得易科罰金時，自無庸為
    易科罰金之記載，併此敘明。
六、至受刑人所犯如附表編號3所示之罪，其犯罪時間為108年5
    月22日，係在附表編號2所示判決確定日期108年3月18日之
    後，核與刑法第50條第1項前段規定「裁判確定前犯數罪」
    之要件不符，自無從與附表編號1、2所示之罪按數罪併罰之
    規定，合併定其應執行之刑。是聲請人就受刑人所犯附表編
    號3所示之罪於本件併聲請應定其應執行之刑，自有未合，
    應予駁回。　　
七、另受刑人所犯如附表編號2所示之罪，經本院宣告併科罰金
    新臺幣12萬元、20萬元、20萬元，應執行罰金新臺幣50萬元
    ，並諭知易服勞役之折算標準確定，所諭知罰金刑部分，非
    屬本件聲請人聲請定其應執行刑範圍，仍應依原判決執行之
    ，附此敘明。　
八、爰依刑事訴訟法第477條第1項，刑法第50條第2項、第51條
    第5款規定，裁定如主文。　　
中    華    民    國   111    年     2    月     25   日
                  刑事第八庭    法  官  潘韋廷
以上正本證明與原本無異。　　　　　　　　　
如不服本裁定應於送達後5日內向本院提出抗告狀。
中　　華　　民　　國　　111 　年　　2 　　月　　25　　日
                                書記官  彭筠凱
【附表】
 編          號  1 2 3  罪          名  不能安全駕駛致交通危險罪 槍砲彈藥刀械管制條例等 傷害  宣    告    刑  有期徒刑2月 ①有期徒刑3年2月、併科罰金新臺幣12萬元 ②有期徒刑3年6月，併科罰金新臺幣20萬元 ③有期徒刑2年3月 ④有期徒刑3年7月，併科罰金新臺幣20萬元 應執行有期徒刑10年，併科罰金新臺幣50萬元 有期徒刑3月  犯  罪  日  期  108年2月1日 107年2月27日至107年6月14日 108年5月22日 偵查(自訴)機關 年  度  案  號  新竹地檢108年度偵字第3274號 新竹地檢107年度偵字第2389、2908、6493號 新竹地檢108年度偵字第10345號  最 後 事實審 法    院 新竹地院 新竹地院 新竹地院  案    號 108年度竹東交簡字第78號 107年度訴字第414、812號 108年度竹東交簡字第226號  判決日期 108年6月11日 108年2月21日 109年3月18日  確   定判   決  法    院 新竹地院 新竹地院 新竹地院  案    號 108年度竹東交簡字第78號 107年度訴字第414、812號 108年度竹東交簡字第226號  判    決確定日期 108年7月1日 108年3月18日 109年4月22日  是否為得易科 罰 金 之 案 件  是 否 是 備註  新竹地檢108年度執字第3930號(刑期自108.12.23至109.1.26) 新竹地檢109年度執字第2151號（刑期自113.5.15至123.5.14，罰金易服勞役250日，刑期自123.5.15至124.1.19） 新竹地檢109年度執字第2360號（刑期自124.1.20至124.4.19）